臺灣板橋地方法院刑事判決　　　　　　　95年度訴字第2283號
公　訴　人　臺灣板橋地方法院檢察署檢察官
被　　　告　甲○○
選任辯護人　黃秀珠律師
被　　　告　丙○○
　　　　　　　　　　　臺北縣板.
　　　　　　　　　　　基隆市○.
上列被告因商業會計法等案件，經檢察官提起公訴（九十四年度
偵字第二○七九○號），於被告為有罪之陳述後，本院合議庭裁
定由受命法官獨任依簡式審判程序審理，經當事人雙方合意且被
告認罪後，由檢察官聲請依協商程序而為判決，本院改依協商程
序判決如下：
    主  文
甲○○、丙○○共同連續商業負責人，以明知為不實之事項，而
填製會計憑證，甲○○處有期徒刑伍月，如易科罰金，以銀圓參
佰元折算壹日，緩刑貳年；丙○○處有期徒刑肆月，如易科罰金
，以銀圓參佰元折算壹日。
    事實及理由
一、犯罪事實：
  (一)丙○○前因侵占案件，經臺灣高等法院以九十三年度上更一
    字第七三六號判處有期徒刑六月確定；復因詐欺案件，經本
    院以九十二年度易字第二四六六號判處有期徒刑六月確定；
    以上宣示之有期徒刑，經臺灣高等法院以九十五年度聲字第
    五二○號定其應執行刑為有期徒刑十月，於民國九十五年七
    月五日以易科罰金執行完畢（不構成累犯）。丙○○係址設
    臺北縣板橋市○○路○段五○巷七五號一樓之三強汽車企業
    股份有限公司（下稱三強公司）負責人，以製作該公司商業
    會計憑證為其附隨義務，甲○○前係財將企業股份有限公司
    （下稱財將公司）、財資企業股份有限公司（下稱財資公司
    ）之業務人員，以從事汽車附條件買賣標的之徵信為業務。
    緣關於財將、財資公司辦理營業用小客車汽車附條件買賣之
    正常程序，係由附條件買賣之買受人先向福特汽車公司經銷
    商之萬達汽車股份有限公司（下稱萬達公司）、建富汽車股
    份有限公司（下稱建富公司）選定欲購買之車輛後，由萬達
    、建富公司依選定車輛之原始車價開立發票予財將、財資公
    司，財將、財資公司則依車價之九成貸款予買受人，並直接
    匯款予萬達、建富公司，再由財將、財資公司與附條件買賣
    之買受人簽訂附條件買賣契約，由財將、財資公司加計分期
    買賣利潤開立發票予買受人，並由買受人以分期付款之方式
    給付款項。詎丙○○、甲○○、乙○○（為駿寶公司之實際
    負責人，其犯意僅及於違反商業會計法部分，所涉違反商業
    會計法案件，另經判決有罪確定）三人基於意圖為自己不法
    所有、業務登載不實與違反商業會計法之概括犯意聯絡，自
    九十年二月至六月之期間內，於各該買受人選定欲向萬達、
    建富公司選定所欲購買之車輛後，先由丙○○以其所經營之
    三強公司名義以原始車價購得該車輛，或經丙○○之介紹由
    乙○○以駿寶公司名義以原始車價購得車輛，再由丙○○、
    乙○○分別開立較原始車價為高之金額之三強公司、駿寶公
    司統一發票予財將、財資公司，並以該較高之虛偽價格作為
    認定附條件買賣之貸款金額，而甲○○明知丙○○、乙○○
    申報車輛（一八○○CC）與實際提出車輛（一六○○CC）之
    排氣量明顯不符，且所申辦貸款之價格較原始車價為高，仍
    以該虛偽之車價作為原始車價，而登載於附條件買賣徵信報
    告書上，致財將、財資公司陷於錯誤，依該虛偽之金額九成
    匯款予三強公司、駿寶公司，並開立發票予買受人，並由買
    受人依分期付款之方式償付車款，而丙○○即依此賺取該原
    始車價與實際貸款金額間之差價（關於辦理附條件買賣車輛
    之車號、徵信報告排氣量、原車價、虛偽車價、車輛貸款總
    額、詐得金額、被害公司名稱均詳如附表所載）。嗣因乙○○於所涉違反商業會計法案件偵查及審理中表示係經丙○○
    、甲○○指示之金額申報貸款金額，財將、財資公司始悉上
    情。
  (二)案經財將、財資公司訴由臺灣板橋地方法院檢察署檢察官偵
    查起訴。
二、本件審判範圍之說明：本件檢察官起訴書就被告甲○○所涉
    犯行部分，原尚以被告甲○○受財將公司、財資公司之委任
    辦理汽車附條件買賣標的之徵信為業務，而為上開違背任務
    之行為，因認尚涉有刑法第三百四十二條之背信罪嫌，並與
    其另涉之違反商業會計法、業務登載不實與詐欺取財等部分
    具有方法目的之牽連犯關係。惟嗣於本院九十六年五月十日
    審理時，公訴人依卷內事證，在案件單一性之範圍內減縮原
    起訴關於被告甲○○背信之犯罪事實及引用法條，並確定被
    告甲○○部分以如前犯罪事實欄所載之行為，及刑法第二百
    十五條、第三百三十九條第一項與商業會計法第七十一條第
    一款之法條，為本件起訴犯罪事實與引用法條，本院依法以
    此為審判範圍。
三、證據：
  (一)被告甲○○、丙○○於本院審理中所為之自白。
  (二)告訴人財將公司、財資公司與告訴代理人蘇千祿律師、詹啟
    章律師於偵查中之指訴。
  (三)證人溫貽輝駿寶修車廠之登記負責人於偵查中之證述。
  (四)證人乙○○於偵查及本院九十三年度訴字第一二五八號、臺
    灣高等法院九十四年度上訴字第一○九號案件審理中之供述
    。
  (五)三強公司統一發票影本四紙、交車程序表影本四紙、汽車新
    領牌照登記書影本十一紙、財資公司統一發票影本十一紙、
    萬達公司統一發票影本九紙、駿寶公司統一發票十三紙、徵
    信報告書影本十六紙、附條件買賣契約書影本十六紙、福特
    公司車輛建議售價函文影本乙件、三強公司中華商業銀行存
    摺明細影本乙件。
四、本件經檢察官與被告於審判外達成協商之合意且被告已認罪
    ，其合意內容為被告甲○○願受有期徒刑五月，如易科罰金
    ，以銀圓三佰元折算乙日，緩刑二年之宣告；被告丙○○願
    受有期徒刑四月，如易科罰金，以銀圓三佰元折算乙日之宣
    告。經查上開協商合意並無刑事訴訟法第四百五十五條之四
    第一項所列情形之一，檢察官聲請改依協商程序而為判決，
    本院爰不經言詞辯論，於協商合意範圍內為協商判決。
五、應適用之法條：刑事訴訟法第二百七十三條之一、第四百五
    十五條之四第二項、第四百五十五條之八，修正前商業會計
    法第七十一條第一款，刑法第十一條前段、第二條第一項前
    段、第二十八條、第三十一條第一項、第二百十五條、第三
    百三十九條第一項，修正前刑法第五十六條、第五十五條、
    第四十一條第一項前段，罰金罰鍰提高標準條例第一條前段
    ，修正前罰金罰鍰提高標準條例第二條。
六、本件判決不得上訴。惟以本判決有刑事訴訟法第四百五十五
    條之四第一項第一款、第二款、第四款、第六款、第七款及
    第二條之情形為由而不服者，得自收受判決送達之日起十日
    內，向本院提出上訴書狀，上訴於第二審法院。
中　　華　　民　　國　　96　　年　　5 　　月　　24　　日
                    刑事第十一庭  法　官  楊博欽
上正本證明與原本無異。
                                  書記官  李慈容
中　　華　　民　　國　　96　　年　　5 　　月　　24　　日
附錄本案論罪科刑法條全文：
修正前商業會計法第七十一條第一款
  商業負責人、主辦及經辦會計人員或依法受託代他人處理會計
  事務之人員有左列情事之一者，處五年以下有期徒刑、拘役或
  科或併科新臺幣十五萬元以下罰金：
    一、以明知為不實之事項，而填製會計憑證或記入帳冊者。
中華民國刑法第二百十五條
  從事業務之人，明知為不實之事項，而登載於其業務上作成之
  文書，足以生損害於公眾或他人者，處三年以下有期徒刑、拘
  役或五百元以下罰金。
中華民國刑法第三百三十九條
  意圖為自己或第三人不法之所有，以詐術使人將本人或第三人
  之物交付者，處五年以下有期徒刑、拘役或科或併科一千元以
  下罰金。
  以前項方法得財產上不法之利益或使第三人得之者，亦同。
  前二項之未遂犯罰之。
